臺灣臺中地方法院民事判決　　　　　　 100年度訴字第2000號
原　　　告　芊隆有限公司
法定代理人　陳韻因
訴訟代理人　張仕賢律師
被　　　告　吉祿國際有限公司
法定代理人　鄭琇璟
　　　　　　張永慶
訴訟代理人　張柏山律師
上列當事人間請求損害賠償事件，本院於民國100年9月27日言詞
辯論終結，判決如下：
    主  文
原告之訴及假執行之聲請均駁回。
訴訟費用由原告負擔。
    事實及理由
一、原告起訴主張：
(一)、兩造於民國（下同）99年5月間發生買賣橡膠之糾紛，被告
    乃於99年5月22日（按應為同年月21日）具狀向本院民事庭
    聲請在300萬元範圍內假扣押原告之財產（下稱系爭假扣押
    ），並經本院以99年5月31日99年度司裁全字第1327號民事
    裁定核准假扣押原告之財產，被告依該裁定所載提供新台幣
    （下同）100萬元之擔保金後，乃向本院民事執行處聲請假
    扣押強制執行原告對於第三人台中商業銀行股份有限公司（
    下稱台中商銀）台中分公司（按應為總行）及溪湖分公司（
    按應為分行）之存款債權，並分別經台灣彰化地方法院民事
    執行處以99年6月14日彰院賢99執全助清字第67號執行命令
    扣押原告對於第三人台中商銀溪湖分行之存款債權，經本院
    民事執行處以99年6月15日中院彥民執99司執全菊字第760號
    執行命令扣押原告對於第三人台中商銀總行之存款債權。因
    第三人台中商銀乃是原告之銀行借款、存款與信用狀融資契
    約往來銀行，當第三人台中商銀收到前開扣押命令後，不僅
    先行以借款債權抵銷原告之存款債權，同時亦停止借款融資
    及開發信用狀融資契約。嗣原告就前開本院99年度司裁全字
    第1327號民事假扣押裁定依法提起異議與抗告，及被告提出
    再抗告後，先經99年7月7日本院99年度執事聲字第91號民事
    裁定駁回原告之異議；嗣經99年8月31日台灣高等法院台中
    分院99年度抗字第336號裁定廢棄本院99年度執事聲字第91
    號裁定；後經99年11月25日最高法院99年台抗字第931號裁
    定又廢棄前開99年8月31日台灣高等法院台中分院99年度抗
    字第336號民事裁定；再經100年3月10日台灣高等法院台中
    分院100年度抗更(一)字第27號裁定廢棄99年7月7日本院99
    年度執事聲字第91號民事裁定並駁回被告之假扣押聲請。雖
    被告有提起再抗告，但已經100年5月12日最高法院100年度
    台抗字第372號民事裁定書駁回被告之再抗告，因而被告之
    假扣押聲請因不符民事訴訟法第526條及第523條規定，已遭
    法院駁回確定在案。
(二)、本件原告乃從事國際貿易業務，有向美國德克薩斯州之「GO
    LDEN TEX COMPANY, INC.」公司買入進口該公司經銷之合成
    橡膠，再販賣予國內或大陸之其他廠商，惟因被告向本院聲
    請假扣押原告在第三人台中商銀之存款債權，以致於第三人
    台中商銀停止借款融資及信用狀融資，進而導致原告無法取
    得信用狀與「GOLDEN TEX COMPANY,INC.」進行貿易，「GOL
    DEN TEX COMPANY,INC.」乃在99年6月21日以信函傳真予原
    告表示:「我遺憾通知你，你同我們訂購的Off SpecSynthet
    ic Rubber-BR因缺乏信用狀致已被取消，因缺乏付款承諾的
    安排，我們必須將你的買單出售給其他人，我們的生意才不
    會中斷。芊隆環境保護有限公司（J&J EnvironmentalProte
    ction Co.,Ltd）目前會在我們的信用審視下，因此，任何
    進一步的銷售活動必須暫停，直到收到你進一步的付款。如
    果你有任何問題，請聯絡我們。謝謝。」等語。原告被迫只
    能改以現金方式付款，因而大量降低向「GOLDEN TEX COMPA
    NY,INC.」採購合成橡膠之數量。而在99年1月至6月期間，
    原告向國內橡膠供應商買進橡膠之金額合計有147,751,417
    元，而同一期間，原告向國外供應商「GOLDEN TEX COMPANY,
    INC.」進口買入橡膠之金額合計有51,160,697元。則在99年
    1月至6月期間，原告合計買入橡膠之金額有198,912,114元
    。但當原告之銀行帳戶遭法院在99年6月中旬查封後，因原
    告之銀行存款、貸款及信用狀透支貸款均遭銀行凍結，資金
    遭到緊縮。因此，在99年7月至12月期間，原告向國內橡膠
    供應商買進橡膠之金額乃大幅下降，合計只有34,437,111元
    ，在同一期間，原告向國外供應商「GOLDEN TEX COMPANY,
    INC.」進口買入橡膠之金額合計亦只有39,669,289元。則在
    99年7月至12月期間，原告合計買入橡膠之金額只有74,106,
    400元。經比較原告在99年1月至6月期間之買入橡膠之進項
    總額198,912,11 4元，與原告在99年7月至12月期間買入橡
    膠之進項總額74,106,400元，則當原告之銀行帳戶遭被告聲
    請法院假扣押之後，原告之營業進項金額急遽減少高達124,
    805,714元(198,912,114元-74,106,400元=124,805,714元)
    ，進而導致原告喪失此一進項金額之獲利機會，原告當然受
    有損害。再依財政部賦稅署公告之財政部99年12月23日台財
    稅字第09900449670號函備查之「99年度營利事業所得額暨
    同業利潤標準」所載，「橡膠製品批發業」之淨利率為8%。
    以保守方式估計，因被告之假扣押致原告在99年7月至12月
    間之「進貨金額遽減124,805,714元」部分之淨利損失應有
    9,984,457元（124,805,714元×8%＝9,984,457元），此即
    是原告得依民事訴訟法第531條規定請求被告賠償之損害。
    因考量被告已經向主管機關登記解散，且經原告調查結果，
    被告公司名下亦無財產，故原告只先行起訴請求被告賠償原
    告500萬元及法定遲延利息。
(三)、對被告抗辯之陳述：
  1.按民事訴訟法第531條第1項之規定，其中所謂「假扣押裁定
    因自始不當而撤銷」，當然是指受聲請法院對於債權人之聲
    請認為合法而准予核發假扣押裁定書，但因債務人抗告而遭
    撤銷，當不能以受聲請法院已經作出核准假扣押裁定而推論
    經債務人抗告而被撤銷之假扣押裁定並無「自始不當」之情
    形，此乃論理上所必然之解釋。又受聲請法院核發假扣押裁
    定經債務人依法抗告後遭抗告法院裁定撤銷假扣押裁定，當
    然是因原裁定有「自始不當」之情形，才會遭到抗告法院撤
    銷。本件被告所聲請取得之系爭假扣押裁定即「99年5月31
    日本院99年度司裁全字第1327號民事裁定」，已完全符合「
    對於假扣押裁定抗告，經抗告法院依命假扣押時客觀存在之
    情形，認為不應為此裁定而撤銷之情形而言」之情形，本件
    當然有民事訴訟法第531條第1項規定之適用。
  2.雖然被告指陳其在系爭假扣押裁定之抗告程序中，曾數次提
    出相關證據資料，惟抗告法院均未予審酌，故其取得之原假
    扣押裁定並無民事訴訟法第531條第1項所規定之「自始不當
    」之情形云云。然系爭假扣押裁定經依法定抗告程序審查後
    ，認有不應作出假扣押裁定之原因而由抗告法院裁定撤銷並
    依法確定，則法院及假扣押當事人當然均應受抗告裁定之拘
    束。故被告指陳其在原假扣押裁定之抗告程序中，曾數次提
    出相關證據資料，惟抗告法院均未予審酌，其取得之原假扣
    押裁定並無民事訴訟法第531條第1項所規定之「自始不當」
    之情形云云，顯無理由。
(四)、並聲明：被告應給付原告500萬元，及自起訴狀繕本送達翌
    日起至清償日止，按週年利率百分之五計算之利息。並願供
    擔保，請准宣告假執行。
二、被告則以：
(一)、按民事訴訟法第531條第1項規定：「假扣押裁定因自始不當
    而撤銷……」之真義，是指對於假扣押裁定提起抗告，經抗
    告法院認為命假扣押時客觀存在之情事，不應為如此裁定者
    而言，並非泛指所有撤銷假扣押裁定，均屬自始不當。本件
    被告之前聲請假扣押保全程序時，並無客觀存在自始不當之
    情由，反而是在當時原告無端拒絕履約交貨情狀下，被告有
    不得不即時聲請假扣押，進行保全程序之必要性與正當性，
    其詳依發生時間先後說明如下：
  1.被告於99年5月15日就雙方交易情事，為促請原告必須按時
    履約（買賣契約編號JJ000000-0）交貨，乃以台中英才郵局
    第795號存證信函催請原告，對本件買賣之其餘貨品，要依
    約如期於99年5月30日準時交貨，否則會使被告發生巨大損
    失（當時買賣標的橡膠，國際市場價格急速上漲，屬賣方市
    場）。
  2.被告於99年5月17日至20日左右，對原告上開交易屆期準時
    交貨之誠信，不敢大意，再央請訴外人陳信良轉請原告務必
    如期履約交貨，原告法代陳韻因竟對訴外人陳信良堅定、斷
    然表態：吉祿公司寄這張存證信函（台中英才郵局第795號
    ）幹什麼，我很不高興，我就是不交貨，你怎麼辦，她是這
    麼講的，此有訴外人陳信良在台灣高等法院台中分院99年度
    上易字第437號損害賠償事件100年1月19日言詞辯論期日到
    庭結證屬實。
  3.於99年5月26日被告公司法代鄭琇璟配偶張永慶，親自前往
    原告公司法代陳韻因住處，向之請求務必履約交貨（因為被
    告公司在99年5月30日對下游廠商華南鞋廠、宏懋公司交貨
    壓力火急，橡膠國際市場價格又急速上漲），已經原告公司
    法代陳韻因於99年11月8日在台灣彰化地方法院99年度訴字
    第701號損害賠償事件（被告在該事件是原告）審理中自認
    ：「原告跟我說已經向客戶拿了定金，所以必須交貨，5月1
    5日寄發存證信函要我五月底一定要交貨，5月26日吉祿法代
    的老公張先生在我家吃了一碗飯，來我家就是要貨」等語屬
    實。
  4.99年5月30日原告公司拒絕履約（買賣契約編號JJ000000-0
    ）交貨，骨牌效應，被告公司也無法對下游廠商華南鞋廠、
    宏懋公司履約交貨，翌日起被告公司面對下游廠商華南鞋廠
    、宏懋公司開始作債務不履行損害賠償之協商。（最後華南
    鞋廠堅持依約理賠定金一倍美金31850元，同時取消下一筆
    購貨訂單；宏懋公司同意被告公司緊急購買替代品履約交貨
    ）。
  5.被告公司基於上開2、3、4情由，及原告公司並無財產，辦
    公處所僅為租用，且上開債務不履行損害賠償之訴訟勢必發
    生，又耗費時日請求損害賠償之該訴訟，雖預期可獲得終局
    勝訴判決確定，惟在漫長歲月後對原告亦恐有不能強制執行
    或甚難執行之虞，乃不得不即時向本院聲請99年度司裁全字
    第1327號假扣押裁定，並於99年6月間提供擔保對原告在銀
    行之存款債權聲請假扣押，以為保全。
  6.前開聲請假扣押事件，如有假扣押原因自始不當，客觀存在
    之情事，有不應為如此裁定，而應予撤銷之情事，則第一審
    法院不至於會有准予假扣押之裁定。
  7.99年7月原告就上開交易自己因橡膠國際市場價格急速上漲
    ，即無端拒絕履約交貨之事實，卻誣指被告就該筆買賣是「
    買方拒絕取貨」，並以之為由，在本院對被告起訴請求損害
    賠償，原告受敗訴判決後依法上訴，惟該等事件已經本院及
    第二審法院縝密查明真相，審結宣判，均予以原告敗訴之判
    決，並經確定，此有本院99年度訴字第1696號判決書、台灣
    高等法院台中分院99年度上易字第437號確定判決書可稽。
  8.上開交易橡膠國際現貨市場價格上漲，原告又無端拒絕履約
    交貨之際，被告被迫對下游廠商華南鞋廠、宏懋公司亦無法
    如期履約交貨，隨即在99年6月初起即依各該契約協商理賠
    之事實，均經該等廠商在台灣高等法院台中分院99年度上易
    字第437號請求損害賠償事件，及被告對原告起訴繫屬台灣
    彰化地方法院99年度訴字第701號請求損害賠償事件審理中
    ，分別到庭結證屬實，被告對渠等依約理賠完畢，已受有相
    當大之實際損害。
  9.而100年3月10日台灣高等法院台中分院100年度抗更（一）
    字第27號民事裁定駁回被告之假扣押聲請，載以：……然相
    對人就假扣押之原因，僅以抗告人有脫產以圖逃避債務，及
    所提前開證據僅有關假扣押之請求，而未提出任何證據以釋
    明上開假扣押之原因存在，顯不符假扣押之要件。又100年5
    月12日最高法院100年度台抗字第372號民事裁定再抗告駁回
    ，載以：本件再抗告人未提出任何證據以釋明假扣押之原因
    存在，為原法院所合法認定，……經核並無適用法規顯有錯
    誤之情形等語。該等第二、三審所為撤銷假扣押之裁定，空
    泛指稱被告未提出任何證據以釋明上開假扣押之原因存在，
    卻不見其完整說明理由，更置被告在各該裁判前陳報狀所述
    之抗告理由及事證於不論，誠難謂為妥適。
  10.被告對於前開假扣押事件，遽為第二、三審法院撤銷假扣押
    之裁定後，乃及時另向管轄之台灣彰化地方法院聲請假扣押
    裁定，而經該院100年度全字第14號民事裁定准予假扣押，
    原告不服提出抗告，經抗告法院即台灣高等法院台中分院
    100 年度抗字第308號民事裁定抗告駁回；而該等裁定均已
    完整說明其心證，尤其抗告法院業已詳載准予假扣押之理由
    ，論述篇幅更長達六頁之多。
  11.綜上說明，本件被告聲請假扣押，並無客觀存在自始不當之
    情事，反而是當時原告無端拒絕履約交貨，被告被迫無法對
    下游廠商履約交貨，情狀火急，已有不得不即時聲請假扣押
    ，進行保全程序以維權益之必要性與正當性，至臻明確。因
    此，原告所指本件被告前開所為系爭假扣押裁定之聲請，既
    經撤銷，即有民事訴訟法第531條第1項規定之適用，於法尚
    有不合。本件原告就其主張被告違法聲請假扣押、本件假扣
    押客觀存在有不應為如此裁定之情事等情，應對之負舉證責
    任。
(二)、原告受本件假扣押之執行並無損害發生：
    雖然被告聲請系爭假扣押裁定，並依此聲請假扣押強制執行
    原告對於第三人台中商銀之存款債權1,107,684元，然原告
    在第三人台中商銀扣押範圍以外之存款債權，並非執行命令
    效力所及，原告可以自由發揮與運用；何況原告在第三人台
    中商銀有無國際貿易信用開狀額度可資運作，要與假扣押之
    執行無關，均非執行命令效力所及。且原告如以現金全額申
    請信用狀之開狀，並不受任何限制。又原告所稱其交易額減
    少，更是與本件假扣押之保全程序無關；蓋本件買賣標的物
    橡膠當時國際市場價格逐日急速上漲，料源吃緊、嚴重缺貨
    ，有錢買不到，該等貨品之國際市場交易狀況已經脫序，乃
    是有其時空背景之急速變化所致，與本件假扣押之保全程序
    毫無關連。本件被告因原告無端拒絕履約交貨，致被告對下
    游廠商華南鞋廠、宏懋公司各依契約理賠後，商譽信用嚴重
    受損，華南鞋廠隨即轉單到韓國買貨，其餘廠商則不再與被
    告公司買賣，被告營收瞬間歸零，迫於形勢，無奈於100年1
    月11日辦理解散登記，另起爐灶繼續營運，被告所生損害更
    甚大於原告之主張；何況原告公司所稱損害是咎由自取，而
    被告公司商譽、信用、營收之嚴重受損，完全是原告無端拒
    絕履約交貨遞衍所造成，事證明確，此等真實發生之損害，
    猶大於原告所主張之範圍，被告並以此對原告之請求主張抵
    銷。綜上所述，足見原告本件損害賠償之請求，洵無理由等
    語，資為抗辯。
(三)、並聲明：原告之訴駁回。如受不利判決，被告願供擔保，請
    准宣告免為假執行。
三、本件經兩造整理不爭執事項並協議簡化爭點如下（本院卷第
    300頁反面以下）：
(一)、兩造不爭之事實：
  1.關係本件假扣押保全程序之訂單編號JJ000000-0橡膠買賣合
    約為真正。該合約最後應交付之116.186噸橡膠，履約交貨
    日是99年5月30日（被證2-1）。
  2.被告於99年5月15日對原告寄發台中英才郵局第795號存證信
    函（被證1-1）。
  3.證人陳信良在台灣高等法院台中分院99年度上易字第437號
    損害賠償事件審理中100年1月19日到庭結證（被證1-2第7頁
    ）。
  4.台灣台中地方法院99年度訴字第1696號請求損害賠償事件判
    決：原告之訴駁回（被證1-4）。
  5.台灣高等法院台中分院99年度上易字第437號請求損害賠償
    事件判決：上訴駁回（被證1-4）。
  6.99年5月31日台灣台中地方法院99年度司裁全字第1327號民
    事裁定准予假扣押。
  7.台灣高等法院台中分院100年度抗更（一）字第27號民事裁
    定（被證1-6）、最高法院100年度台抗字第372號民事裁定
   （被證1-7），撤銷前開假扣押之聲請，而告確定。
  8.台灣彰化地方法院100年度全字第14號民事裁定：准予假扣
    押（被證1-9）。
  9.台灣高等法院台中分院100年度抗字第308號民事裁定：抗告
    駁回（被證1-10）。
  10.對於原告起訴狀事實理由欄三、四、七點有關本件被告聲請
    假扣押裁定之事實經過不爭執。
(二)、兩造爭執事項：原告依據民事訴訟法第531條第1項規定請求
    被告應負損害賠償責任是否有理由？如有理由其金額應為多
    少為合理？
四、本院之判斷：
(一)、原告主張兩造於99年5月間發生買賣橡膠之糾紛，被告乃於
    99年5月22日（按應為同年月21日）具狀向本院民事庭聲請
    在300萬元範圍內假扣押原告之財產，並經本院以99年5月31
    日99年度司裁全字第1327號民事裁定核准假扣押原告之財產
    ，被告依該裁定所載提供100萬元擔保金後，向本院民事執
    行處聲請假扣押強制執行原告對於第三人台中商銀總行及溪
    湖分行之存款債權，並分別經台灣彰化地方法院民事執行處
    以99年6月14日彰院賢99執全助清字第67號執行命令扣押原
    告對於第三人台中商銀溪湖分行之存款債權，經本院民事執
    行處以99年6月15日中院彥民執99司執全菊字第760號執行命
    令扣押原告對於第三人台中商銀總行之存款債權。嗣原告就
    前開本院99年度司裁全字第1327號民事假扣押裁定依法提起
    異議與抗告，先經99年7月7日本院99年度執事聲字第91 號
    民事裁定駁回原告之異議；嗣經99年8月31日台灣高等法院
    台中分院99年度抗字第336號裁定廢棄本院99年度執事聲字
    第91號裁定；後經99年11月25日最高法院99年台抗字第931
    號裁定又廢棄前開99年8月31日台灣高等法院台中分院99年
    度抗字第336號民事裁定；再經100年3月10日台灣高等法院
    台中分院100年度抗更(一)字第27號裁定廢棄99年7月7日本
    院99年度執事聲字第91號民事裁定並駁回被告之假扣押聲請
    。雖被告有提起抗告，但經100年5月12日最高法院100年度
    台抗字第372號民事裁定書駁回被告之抗告，因而被告之系
    爭假扣押聲請終遭抗告法院駁回確定在案乙情，為兩造所不
    爭執，堪信屬實。又系爭假扣押經駁回確定後，被告就同一
    請求原因事實，隨即另向臺灣彰化地方法院再次聲請假扣押
    （下稱再次假扣押），經該院以100年5月25日100年度全字
    第14號民事裁定准供擔保為假扣押（被證1-9，本院卷第267
    -268頁），被告並再於同年5月26日向臺灣彰化地方法院聲
    請假扣押強制執行，其執行標的主要即為被告在系爭假扣押
    執行事件所執行之原告對於台中商銀總行及溪湖分行之存款
    債權，並且敘明原告在台中商銀總行之存款餘額399,627 元
    及溪湖分行之存款餘額707,439元，分別已經系爭假扣押執
    行程序命令扣押在案，該院乃反囑託本院以100年度司執全
    助字第138號強制執行，嗣後被告又以該案與系爭假扣押即
    本院99年度司執全字第760號執行標的物相同，聲請本院併
    案執行，而經本院併入該案執行辦理。而上開再次假扣押准
    許裁定，雖經原告抗告，然業經台灣高等法院台中分院以
    100年8月2日100年度抗字第308號民事裁定駁回抗告確定（
    被證1-10，本院卷第269 -274頁）等情，除為兩造所不爭執
    外，且有被告提出之上開裁定影本，並經本院調取上開執行
    卷宗影印在卷可稽，亦堪信屬實。
(二)、按假扣押裁定因自始不當而撤銷，或因第529條第4項及第50
    條第3項之規定而撤銷者，債權人應賠償債務人因假扣押或
    供擔保所受之損害，民事訴訟法第531條第1項定有明文。而
    民事訴訟法第531條所謂假扣押裁定因自始不當而撤銷，係
    指對於假扣押裁定抗告，經抗告法院依命假扣押時客觀存在
    之情形，認為不應為此裁定而撤銷之情形而言（最高法院67
    年台上字第1407號判例、69年台上字第3653號判例意旨參照
    ）。又依上開規定債務人賠償請求權之成立，並不以債權人
    之故意或過失為要件（最高法院58年台上字第1421號判例意
    旨參照）。準此，上開規定當非泛指所有經撤銷假扣押裁定
    者，均屬自始不當，而應限縮解釋為依命假扣押時客觀存在
    之情形，認為不應為此裁定而撤銷之情形，始有賠償責任之
    適用。再假扣押裁定因自始不當而撤銷者，債權人固應賠償
    債務人因假扣押所受之損害，但必債務人確因假扣押受有損
    害，且損害與假扣押之間具有因果關係，始得請求賠償（最
    高法院60年台上字第4703號判例意旨參照）。查，被告聲請
    系爭假扣押獲准後據以對原告聲請假扣押強制執行，雖經原
    告抗告後，最終經抗告法院撤銷假扣押裁定，駁回被告假扣
    押之聲請確定，惟觀之抗告法院撤銷系爭假扣押准許裁定，
    駁回被告假扣押之聲請，其理由並非認被告假扣押之請求不
    正當，而係認被告就「假扣押之原因」並未盡相當之釋明之
    責，此觀100年3月10日台灣高等法院台中分院100年度抗更(
    一)字第27號裁定理由自明，而系爭假扣押被告是否已盡釋
    明之責？乃法院於假扣押當時本於職權所為之判斷，依前揭
    說明，尚難認系爭假扣押係因自始不當而撤銷（最高法院99
    年台上字第2324號判決同此意旨可資參照）。況且，
    本件被告於系爭假扣押經駁回確定後，復就同一請求原因事
    實，隨即另向臺灣彰化地方法院聲請再次假扣押，經該院審
    核後，以100年5月25日100年度全字第14號民事裁定准供擔
    保為假扣押，雖經原告抗告，然業經台灣高等法院台中分院
    10 0年度抗字第308號民事裁定駁回抗告，即准許被告就同
    一事實聲請假扣押確定，已據前述，益徵
    本件被告所為經抗告法院撤銷之系爭假扣押，並非存有依命
    假扣押時客觀存在之情形，認為不應為此裁定而撤銷之情形
    ，自難謂系爭假扣押係因自始不當而撤銷。再者，依上開被
    告先後所聲請之系爭假扣押及再次假扣押強制執行經過以觀
    ，被告以系爭假扣押准許裁定對原告對於第三人即台中商銀
    存款債權所為之假扣押強制執行，雖系爭假扣押裁定經抗告
    法院撤銷，然被告隨即又以再次假扣押准許裁定，聲請執行
    法院就同一執行標的物併案執行假扣押至今；且被告聲請假
    扣押強制執行者僅原告對於第三人即台中商銀之存款債權，
    至於原告在第三人台中商銀有無國際貿易信用開狀額度可資
    運作，要與假扣押之執行效力無關，並非執行命令效力所及
    ，原告遽以第三人即台中商銀因假扣押執行命令而緊縮其信
    用，導致其因此受有營業利益之損害云云，亦難認二者間確
    有相當因果關係存在。故而，本件原告主張依民事訴訟法第
    531條第1項規定，請求被告應賠償原告因系爭假扣押所受之
    損害等語，實屬無據。
(三)、本件既認原告對被告上開損害賠償之請求為無理由，則關於
    被告預備主張以其對原告違約之債務不履行損害賠償請求相
    互抵銷之抗辯，即無審究之必要，附此敘明。
四、綜合上述，本件被告所為之系爭假扣押，雖經抗告法院撤銷
    確定，然尚難謂系爭假扣押，存有依命假扣押時客觀存在之
    情形，認為不應為此裁定而撤銷之情形，即尚難謂系爭假扣
    押係因自始不當而撤銷。且本件亦難認原告主張之營業利益
    損害，與系爭假扣押間確有相當因果關係存在。從而，原告
    主張依民事訴訟法第531條第1項規定之法律關係，請求被告
    應賠償原告因系爭假扣押所受之損害，訴請被告給付500萬
    元，及自起訴狀繕本送達翌日起至清償日止，按週年利率百
    分之五計算之利息，為無理由，應予駁回。又其訴既經駁回
    ，其假執行之聲請即失所依據，併予駁回。
五、本件判決之基礎已臻明確，兩造其餘攻擊防禦方法及舉證，
    經核與判決結果無影響，爰不另一一論述，併此敘明。
六、據上論結，本件原告之訴為無理由，依民事訴訟法第78條，
    判決如主文。
中    華    民    國   100    年    10    月    11    日
                  民事第一庭  法  官  洪堯讚
一、右為正本係照原本作成。
二、如不服本判決，應於判決送達後20日內，向本院提出上訴狀
    （須按他造當事人之人數附繕本），如委任律師提起上訴者
    ，應一併繳納上訴審裁判費。
三、提起上訴，應以上訴狀表明(一)對於第一審判決不服之程度
    ，及應如何廢棄或變更之聲明，(二)上訴理由（民事訴訟法
    第441條第1項第3款、第4款），提出於第一審法院。
中    華    民    國   100    年    10    月    12    日
                              書記官  陳貴卿